【裁判字號】    98,上訴,202
【裁判日期】    980413
【裁判案由】    違反毒品危害防制條例
【裁判全文】
臺灣高等法院高雄分院刑事判決         98年度上訴字第202號
上  訴  人
即  被  告    乙○○
選任辯護人    張永昌    律師
上列上訴人因違反毒品危害防制條例案件，不服臺灣高雄地方法
院97年度訴字第875 號中華民國98年1 月8 日第一審判決（起訴
案號：臺灣高雄地方法院檢察署97年度偵字第6146號），提起上
訴，本院判決如下：
     主  文
上訴駁回。
     事  實
一、乙○○於民國（以下同）89年間因偽造文書案件，經台灣新
    竹地方法院以89年度訴字第243 號判決判處有期徒刑6 月、
    緩刑3 年確定，嗣因緩刑經台灣高雄地方法院以92年度撤緩
    字第89號裁定撤銷緩刑確定，於95年10月13日易科罰金執行
    完畢，詎仍不知悔改，明知愷他命係毒品危害防制條例第2
    條第2 項第3 款所列之第三級毒品，不得持有或販賣，竟意
    圖營利，與張瑞欽（張瑞欽所涉共同販賣第三級毒品部分業
    經台灣高雄地方法院以97年度訴字第843 號為有罪判決，再
    經本院以97年度上訴字第1329號上訴駁回確定）共同基於販
    賣第三級毒品愷他命之犯意聯絡，合意由乙○○負責販入愷
    他命之聯繫，張瑞欽則負責提供郵寄地點、出面領取愷他命
    包裹等事宜，乙○○並以0000000000、0000000000、000000
    0000、0000000000門號行動電話與愷他命之賣方及張瑞欽使
    用之0000000000門號行動電話聯繫愷他命買賣、取貨事宜。
    乙○○旋於96年12月11日18時9 分前之不詳時間，以不詳之
    代價，向馬來西亞籍、姓名年籍均不詳之成年人販入扣案如
    附表一編號1 、附表二編號1 所示之第三級毒品愷他命後，
    該馬來西亞籍成年人遂分別以附表一編號2 至4 、7 、8 、
    附表二編號2 至6 所示之物將上開愷他命分裝4 包而偽裝成
    4 份文件包裹，分別填載收件人「黃明中」、「丘瑞玲」各
    2 件，收件地址則分別填寫「高雄市新興區○○○路480 號
    6 樓之4 」、「高雄縣仁武鄉○○村○○街100 號3 樓B 棟
    」，利用中華郵政股份有限公司之快遞服務，自馬來西亞郵
    寄至上開2 址。乙○○復於96年12月11日18時9 分許，先以
    0000000000門號行動電話發送簡訊至張瑞欽使用之00000000
    00門號行動電話，將前揭文件包裹號碼告知張瑞欽，乙○○
    再於同日20時44分許，以0000000000門號行動電話接聽張瑞
    欽以0000000000門號行動電話撥打聯絡之際，即於電話中指
    示張瑞欽於翌日前往上開2 址管理室領取前揭包裹。惟上開
    情事已為行政院海岸巡防署南部地區巡防局臺南縣機動查緝
    隊及高雄縣政府警察局組成專案小組所查悉，伺張瑞欽於96
    年12月12日21時許，在高雄市新興區○○○路480 號管理室
    前簽收領訖「黃明中」名義之包裹2 件後，經警當場查獲張
    瑞欽，並扣得附表一編號1 至5 、7 、8 所示之物。張瑞欽
    又於96年12月13日10時許，帶同專案小組成員至高雄縣仁武
    鄉○○村○○街100 號亞洲度假村管理室，簽收領取「丘瑞
    玲」名義之包裹2 件，再扣得附表二所示之物，而悉上情。
二、案經行政院海岸巡防署南部地區巡防局及高雄縣政府警察局
    移送臺灣高雄地方法院檢察署檢察官偵查起訴。
    理  由
壹、証据能力部分：
一、按被告以外之人於偵查中向檢察官所為陳述，除顯有不可信
    之情況者外，得為證據，刑事訴訟法第159 條之1 第2 項定
    有明文。偵查中對被告以外之人（包括證人、鑑定人、告訴
    人、被害人及共同被告等）所為之偵查筆錄，或被告以外之
    人向檢察官所提之書面陳述，性質上均屬傳聞證據。惟現階
    段刑事訴訟法規定檢察官代表國家偵查犯罪、實施公訴，依
    法其有訊問被告、證人及鑑定人之權，證人、鑑定人且須具
    結，而實務運作時，檢察官偵查中向被告以外之人所取得之
    陳述，原則上均能遵守法律規定，不致違法取供，其可信度
    極高，職是，被告以外之人前於偵查中已具結而為證述，除
    反對該項供述得具有證據能力之一方，已釋明「顯有不可信
    之情況」之理由外，不宜以該證人未能於審判中接受他造之
    反對詰問為由，即遽指該證人於偵查中之陳述不具證據能力
    。證人張瑞欽於檢察官偵查中具結所為之陳述（見偵二卷第
    8 至15頁），既依法具結，且無顯不可信之情況，依上開說
    明，證人張瑞欽於偵查中之陳述有證據能力，況證人張瑞欽
    於原審審理中已接受詰問，對上訴人乙○○之對質詰問權之
    保障亦無不週，證人張瑞欽於偵查中之陳述有證據能力。
二、次按被告以外之人（包括證人、鑑定人、告訴人、被害人及
    共同被告等）於檢察事務官、司法警察官或司法警察調查中
    所為之陳述，與審判中不符時，其先前之陳述具有較可信之
    特別情況，且為證明犯罪事實存否所必要者，得為證據，刑
    事訴訟法第159 條之2 定有明文。本件證人張瑞欽就被告乙
    ○○是否以0000000000門號行動電話指示其出面領取上開愷
    他命部分，於警詢之陳述與原審審理時之證述，前後已不一
    致，審酌證人張瑞欽於警詢陳述時距事發時間較相近，記憶
    較為清晰，且於法院審理時又無抗辯遭警員以強暴、脅迫、
    利誘之違反自由意思之陳述或其他不正方法取得之供述，況
    其於警詢時之陳述較無人情壓力或外力介入影響，陳述時之
    動機較單純，客觀上應具有較可信之特別情況，且亦為證明
    上訴人乙○○犯罪事實存否所必要，依上揭規定，證人張瑞
    欽於警詢中之證言自有證據能力。
三、查本案係依臺灣高雄地方法院檢察署96年9 月3 日96雄檢惟
    水聲監字第003411號、96年10月1 日96雄檢惟水聲監（續）
    字第003763號、96年11月12日96雄檢惟水聲監（續）字第00
    4399號、96年10月22日96雄檢惟水聲監字第004080號、96年
    10月16日96雄檢惟水聲監字第003985號通訊監察書，就被告
    乙○○所使用之0000000000、0000000000、0000000000門號
    行動電話、證人張瑞欽所使用之0000000000門號行動電話實
    施之通訊監察，監察期間自96年9 月3 日至96年12月12日；
    再依據該監聽所得，製作相關通訊監察譯文等情，有上開通
    訊監察書、監聽譯文在卷可稽（見偵二卷第28至48頁、警四
    卷第51至53頁）。審諸前開通訊監察書業已記載明確，符合
    通訊保障及監察法規定要件，且該監聽之案由係「違反毒品
    危害防制條例」，與本案上訴人乙○○所涉販賣第三級毒品
    罪嫌相符，係屬依法定程序所取得之錄音，自有證據能力。
    則將憑機械力照錄，未經人為操作，復未伴有個人主觀意見
    之監聽所得錄音製成譯文，乃將之轉化為具體文字紀錄，屬
    於由公務員本於職務製作之紀錄文書，觀諸譯文所載亦無顯
    不可信之情況，依刑事訴訟法第159 條之4 第1 款，得為證
    據。
四、按被告以外之人於審判外之陳述，雖不符前4 條之規定，而
    經當事人於審判程序同意作為證據，法院審酌該言詞陳述或
    書面陳述作成時之情況，認為適當者，亦得為證據，刑事訴
    訟法第159 條之5 第1 項定有明文。本案以下認定事實所引
    用之傳聞證據，除上開證人張瑞欽於警詢、偵訊之證述及上
    開0000000000等門號之行動電話之監聽譯文外，均經檢察官
    、上訴人乙○○及其辯護人於審判中同意作為證據（見98年
    3 月11日本院準備程序筆錄），而各該證據之取得亦無違法
    不當之情事，作為證據並無不適當，依上開說明，認本案以
    下所引用之傳聞證據均有證據能力。
貳、實體部分：
一、訊之上訴人乙○○矢口否認販賣第三級毒品，辯稱：沒有販
    入愷他命，亦沒有指示張瑞欽出面領包裹，未使用00000000
    00、0000000000、0000000000、0000000000門號行動電話，
    因張瑞欽與我有債務糾紛而挾怨報復，且張瑞欽為圖減輕刑
    責，又無法供出實際之毒品上游，乃向檢、警誣指我係綽號
    「鏘仔」之人，況依卷內之監聽紀錄，倘我係毒品貨主，警
    方豈有可能未於張瑞欽交貨之際即逮捕我，顯見我並無不法
    行為云云。惟查：
（一）扣案如附表一編號1 、附表二編號1 所示之物係張瑞欽分
      別在上開時、地，各以「黃明中」、「丘瑞玲」名義領取
      後，為警查扣一節，有張瑞欽之搜索扣押筆錄、自願搜索
      同意書、扣押物品目錄表各2 份及照片17張、郵寄單影本
      4 張、包裹封面影本4 張在卷可查（見警四卷第14至20、
      26至32、34至38、42至49頁），而扣案如附表一編號1 、
      附表二編號1 所示之物，經內政部警政署刑事警察局鑑定
      後含愷他命成分之情，有該局96年12月31日刑鑑字第0960
      191169號鑑定書在卷可佐（見附表一編號1 、附表二編號
      1 檢驗報告欄所載，偵一卷第78頁），足認張瑞欽於上開
      時、地，分別以「黃明中」、「丘瑞玲」名義領取附表一
      編號1、附表二編號1之物均係第三級毒品愷他命無訛。
（二）0000000000門號行動電話於96年12月11日18時9 分確有傳
      短訊給張瑞欽使用之0000000000門號行動電話，內容為：
      「000000000MY 明EＺ000000000MY 明EＺ000000000MY EＺ00
      0000000MY 」；同日20時17分張瑞欽使用之0000000000門
      號行動電話即撥打至0000000000門號行動電話，且通話內
      容為：「A （張瑞欽）：董ㄝ……那個有打……2 個阿。
      B ：叫你拿去哪？」、「A ：康橋飯店……。B ：等下你
      電腦看一下發個薪水。」、「A ：好啊」；同日20時44分
      張瑞欽使用之0000000000門號行動電話再撥打至00000000
      00門號行動電話，而通話內容為：「A （張瑞欽）：董ㄝ
      1211。B ：阿如今天有來ㄚ。」、「A ：恩。B ：明天去
      給人家接一下。」、「A ：好啊」等情，有張瑞欽使用之
      0000000000門號行動電話監聽譯文1 份在卷可憑（見警四
      卷第52頁），而上開短訊所示「000000000MY …」等內容
      ，亦確與前揭經張瑞欽領取後遭查扣之包裹文件上所示號
      碼相同，此復有包裹郵寄單之影本4 張在卷可憑（見警四
      卷42至45頁），另證人張瑞欽於警詢、偵訊、審判中均一
      致證稱：96年12月11日18時9 分簡訊內容是「鏘仔」叫我
      領扣案愷他命包裹之號碼等語，且張瑞欽於警詢、偵訊中
      又證稱：同日20時17分所示「等下你電腦看一下發個薪水
      」之譯文表示叫我看包裹號碼，同日20時44分所示「1211
      」譯文指包裹寄出日期，「阿如今天有來ㄚ」譯文表示有
      出貨，「明天去給人家接一下」譯文表示明天去接包裹，
      譯文內容都是「鏘仔」與我的通話內容等語明確（見原審
      卷一第93、97頁、偵一卷第117 、118 、122 至124 頁、
      偵二卷第7 至13頁、警四卷第6 至8 頁），足認綽號「鏘
      仔」之人確有以0000000000門號行動電話與張瑞欽使用之
      0000000000門號行動電話聯繫領取本件愷他命包裹之事實
      無訛。再者，證人張瑞欽於偵查中證述：從96年8 月起，
      「鏘仔」要我幫他代收郵件，都是從馬來西亞寄來，上面
      收件人寫黃明中、邱瑞林等語（見偵一卷第73至76頁），
      又張瑞欽於原審審判中證稱：0000000000門號行動電話於
      96年10月10日14時53分、96年10月11日20時9 、15、42分
      許撥打電話要我拿東西的人「鏘仔」等語甚明（見原審卷
      一第97頁），核與0000000000門號行動電話監聽譯文資料
      相符（見偵二卷第28、29頁），而觀諸0000000000門號行
      動電話於96年10月10日12時30分許之通聯譯文內容提及AE
      Ｚ000000000，MY，馬來西亞…；於96年10月11日20時45分
      許之短訊譯文內容提及阿如到了，麻煩一下；於96年10月
      25日22時19分許通聯譯文內容提及直接幫我生一個來…雞
      肉…肌肉就一樣2 個地方黃明忠？跟那個邱瑞麟？…；另
      0000000000門號行動電話於96年10月29日13時55分許之通
      聯譯文內容提及小的信封…全部都是黃明忠…；於9 年10
      月29日14時21分之短訊譯文內容提及EＺ000000000MYEＺ000
      000000MY…；於96年10月29日20時48、49分許之短訊譯文
      內容分別提及雞肉…包裝好…寄黃明中與…寄邱瑞玲；於
      96年11月1 日15時27分許短訊譯文內容提及EＺ000000000M
      Y 玲EＺ000000000MY 玲EＺ000000000MY 明EＺ000000000MY
      明；又0000000000門號行動電話於96年12月6 日15時許短
      訊譯文內容提及EＺ000000000MY 玲EＺ000000000MY 玲EＺ00
      0000000MY …等內容（見偵二卷第28至37頁）均提及「黃
      明中」、「邱瑞玲」，況均使用以英文大寫字母、阿拉伯
      數字及中文字組成字串之模式接收簡訊，亦與0000000000
      門號行動電話使用人發送給張瑞欽告知愷他命包裹號碼之
      簡訊模式一致，倘前揭0000000000、0000000000、000000
      0000及0000000000門號行動電話之使用人非屬同一，豈有
      可能就不同門號之行動電話均使用相同之收件人名稱及上
      開特殊模式之字串，堪認0000000000、0000000000、0000
      000000及0000000000門號行動電話之使用人均係「鏘仔」
      為真。
（三）上訴人乙○○否認有聯繫販入愷他命及指示張瑞欽出面領
      取上開愷他命之行為，並以前詞置辯，而證人張瑞欽復於
      原審審理中證述：友人「鏘仔」要我去領扣案之物，「鏘
      仔」非在場之乙○○，我不知「鏘仔」的本名、地址，我
      原來就認識乙○○，警察當時要我交代一個人出來，說比
      較會交保，警察先拿乙○○照片給我指認，其他的照片是
      後來貼上，我在偵訊中一直說「鏘仔」是乙○○，是聽信
      警察當初的話，且我一直想交保，況乙○○之前打過我，
      因我欠乙○○4 、5 萬元，我偵訊中所言不實等語（見原
      審卷一第93至96頁。惟證人張瑞欽於原審審理中亦同時證
      稱：警察當時沒有交代我一定要指認乙○○，而我偵訊中
      有告知檢察官說，雖然我有欠乙○○錢，但我非因此誣陷
      乙○○等語（見原審卷一第94、95頁）；另證人張瑞欽先
      前於警詢即陳稱：「鏘仔」指示我領包裹，我簽領包裹後
      要拿到高雄縣鳳山市○○路之豆漿店（肯德基旁）、家樂
      福停車場給「鏘仔」，「鏘仔」之真實姓名係乙○○（經
      員警提示8 人指認照片，由張瑞欽指認）等語（見警四卷
      第4 至6 、13頁）等語；且張瑞欽於96年12月13日偵查中
      經檢察官提示警卷指認照片（見警四卷第13頁）時，證稱
      ：「鏘仔」係編號2 之乙○○，我知悉簽收之物係愷他命
      ，待乙○○電話聯絡後再由其至指定地點交付等語（見偵
      一卷第10頁）；張瑞欽又於97年1 月9 日偵查中經檢察官
      提示照片仍證述「鏘仔」即編號2 之乙○○等語（見偵一
      卷第75頁）；再於97年2 月26日偵查中證述「鏘仔」即有
      照片給我看的那個人等語，並於乙○○在庭之際，當面證
      述「鏘仔」即在庭之這位乙○○，0000000000之通話亦係
      在庭之乙○○與我對話等語，張瑞欽復證稱：僅積欠乙○
      ○債務，但未因此懷恨而誣陷乙○○等語（見偵二卷第8
      至13頁）；嗣張瑞欽於97年3 月11日偵查中依然證稱：本
      件愷他命包裹係「鏘仔」要我簽領，「鏘仔」即上次當庭
      對質之乙○○等語（見偵二卷第117 頁）；張瑞欽於97年
      3 月18日在高雄縣政府警察局刑警大隊偵訊室，與乙○○
      同時製作對質筆錄之際，仍證述0000000000之通話內容係
      我與「鏘仔」之對話，「鏘仔」即我旁邊之乙○○等語（
      見偵一卷第123 頁）；張瑞欽於同日由檢察官隨即偵訊時
      ，猶證稱：今日借提所述實在，警方沒有對我刑求，所言
      均出於自由意志，警方所提示之監聽譯文內容是我與「鏘
      仔」之通聯，「鏘仔」確實是當庭之乙○○（張瑞欽回答
      2 次）等語（見偵一卷第128 、129 頁）。此外，證人即
      承辦員警侯安泰於原審審理中證稱：本件查緝過程係以即
      時監聽之「現譯」方式，根據0000000000、0000000000、
      0000000000門號行動電話通話時，我們到現場確實有見到
      乙○○，如0000000000門號行動電話於96年11月9 日21時
      4 分與0000000000門號行動電話通聯內容是張瑞欽、乙○
      ○約在賣豆漿之處即乙○○住處樓下對面之早餐店，當時
      我們看到只有乙○○、張瑞欽2 人見面等語（見原審卷二
      第8 、9 頁）。證人侯安泰警員與上訴人乙○○素不相識
      ，當無甘冒偽證風險，虛偽陳述上訴人乙○○即是000000
      0000、0000000000、0000000000門號行動電話之使用人，
      證人侯安泰所述應屬可採；證人張瑞欽於歷次警詢、偵訊
      中均一致證述上訴人乙○○即綽號「鏘仔」之人，嗣於原
      審審理中雖曾翻異前詞，然證人張瑞欽未曾主張警詢受有
      強暴脅迫，且於首次偵訊中證述「鏘仔」係上訴人乙○○
      後，即受羈押之強制處分迄至起訴均未交保，倘證人張瑞
      欽僅係因企求交保而說出「鏘仔」之姓名，證人張瑞欽豈
      有必要一再證述「鏘仔」係上訴人乙○○，蓋證人張瑞欽
      任意捏造「鏘仔」之姓名即能達到「交代一個人」之目的
      ，又證人張瑞欽證述其積欠上訴人乙○○之金額僅4 、5
      萬元，依常理判斷，證人張瑞欽應不至於就此誣陷上訴人
      乙○○，況證人張瑞欽於警、偵訊之證述內容亦有使自身
      受刑事訴追之風險，證人張瑞欽若非確與上訴人乙○○分
      工販入扣案之愷他命，證人張瑞欽豈有可能證述不利於己
      之內容，顯見證人張瑞欽嗣後於原審審理之證述乃係一時
      維護上訴人乙○○，不足採信。另上訴人乙○○於97年12
      月18日原審審理中供稱：張瑞欽積欠我30萬元，期間還一
      半，剩下15萬元由家人每月還1 萬，至97年12月還清云云
      （見原審二卷第97頁），核與上訴人先前97年2 月26日偵
      訊中供稱：張瑞欽還欠我5 、6 萬元，他父親答應每月還
      1 萬元等情前後矛盾（見偵二卷第13頁），應認上訴人乙
      ○○辯稱張瑞欽因欠債乃挾怨報復云云，屬事後卸責之詞
      ，不足採信，因証人張瑞欽多次指証，上訴人乙○○應係
      綽號「鏘仔」之人無訛。
（四）再者，依0000000000門號行動電話通訊時，出現在高雄縣
      鳳山市○○路83-2號、高雄縣鳳山市○○○路149 巷17弄
      2 號之基地台位置，乃係距離高雄縣鳳山市○○○路260
      號5 樓一處最近、次近之點；依0000000000門號行動電話
      通訊時，出現在高雄縣鳳山市○○○路85號、高雄縣鳳山
      市○○街72號之基地台位置，乃係距離高雄縣鳳山市○○
      ○路260 號5 樓一處最近、次近之點；0000000000門號行
      動電話通訊時，出現在高雄縣鳳山市○○路83-2號之基地
      台位置，乃係距離高雄縣鳳山市○○○路260 號5 樓一處
      最近之點等情，此有0000000000、0000000000、00000000
      00門號行動電話監聽譯文1 份；遠傳電信股份有限公司於
      97年5 月7 日函覆資料、97年10月27日遠傳（企營）字第
      09711005437 號函及所附資料；台灣大哥大股份有限公司
      97年5 月6 日查詢資料、97年10月23日台信網（97）字第
      1985號函；和信電訊股份有限公司97年5 月7 日查詢資料
      在卷可佐（見偵二卷第28至38頁、原審卷一第54、56、57
      、59頁、原審卷二第64、65頁），且佐以上訴人乙○○於
      偵查及本院審理時均供稱住處係高雄縣鳳山市○○○路26
      0 號5 樓乙節（見偵一卷第128 頁、本院卷第8 頁），若
      果上訴人乙○○非0000000000、0000000000、0000000000
      門號行動電話之使用人，上開門號之行動電話於通訊時之
      基地台位置豈有可能均不約而同出現在距上訴人乙○○上
      開住處相當接近之處，益可證明上訴人乙○○確有以綽號
      「鏘仔」之稱呼，使用000000 0000 、0000000000、0000
      000000及0000000000門號行動電話，與張瑞欽及馬來西亞
      籍、姓名年籍均不詳之成年人從事愷他命買賣交易之事宜
      為真。
（五）按販賣毒品罪，並不以販入之後復行賣出為構成要件，只
      須以營利為目的將毒品購入或將之賣出，有一於此，其犯
      罪即已完成，最高法院95年度台上字第3574號判決意旨參
      照。本件查扣之愷他命合計淨重達977.80公克（詳附表一
      編號1 檢驗報告欄）一節，已如前述，堪認數量甚巨，而
      衡諸毒品價格昂貴，若謂上訴人乙○○無為圖出售以營利
      而販入該愷他命之目的，上訴人豈有購入大量愷他命之必
      要，依上開說明，上訴人乙○○購入本件扣案之愷他命應
      係基於營利之目的，而屬販賣之行為無誤。
    綜上所述，因証人張瑞欽多次指証上訴人乙○○係叫伊領取
    愷他命包裹之綽號「鏘仔」之人，又聯絡領毒品包裹之0000
    000000、0000000000、0000000000號行動電話之使用人，其
    通訊時之基地台位置距上訴人乙○○上開住處附近，足証販
    入巨量愷他命包裹無誤，事証明確，上訴人乙○○於上訴時
    聲請傳喚甲○○以証明其並非綽號「鏘仔」之人，核無必要
    ，其所辯係卸責之詞，不足採信，其確有販賣第三級毒品愷
    他命圖利之意而販入愷他命之犯行已堪認定。
二、核上訴人乙○○所為，係犯毒品危害防制條例第4 條第3 項
    之販賣第三級毒品罪。上訴人乙○○就上開犯行，與證人張
    瑞欽有犯意之聯絡及行為之分擔，依刑法第28條規定，為共
    同正犯。上訴人乙○○於89年間因偽造文書案件，經台灣新
    竹地方法院以89年度訴字第243 號判決判處有期徒刑6 月、
    緩刑3 年確定，嗣因緩刑經台灣高雄地方法院以92年度撤緩
    字第89號裁定撤銷緩刑確定，於95年10月13日易科罰金執行
    完畢之事實，有臺灣高等法院被告前案紀錄表1 份在卷可稽
    ，其於受徒刑之執行完畢後，5 年以內故意再犯本件有期徒
    刑以上之罪，為累犯，應依刑法第47條第1 項規定加重其刑
    。
三、公訴意旨另以：被告從馬來西亞寄達包裹輸入前述愷他命，
    因認被告乙○○此部分另涉有毒品危害防制條例第4 條第3
    項之運輸第三級毒品罪嫌。惟查，前揭事實僅提及上訴人乙
    ○○向馬來西亞籍姓名、年籍均不詳之成年人販入愷他命一
    節，然公訴人並未證明上開愷他命係上訴人乙○○自行分裝
    後郵寄至張瑞欽所提供之地點，卷內亦無具體證據證明上訴
    人乙○○有分裝郵寄愷他命之行為，尚難遽認上訴人乙○○
    有運輸第三級毒品愷他命之行為。再者，就愷他命由國外運
    輸至國內部分，則係販賣第三級毒品愷他命賣方（即馬來西
    亞籍姓名年籍均不詳之人）的運輸行為，上訴人乙○○為購
    毒者，目的僅在「販入」第三級毒品愷他命，並無與愷他命
    賣方有共同運輸愷他命之犯意聯絡及行為分擔，自不構成共
    同運輸第三級毒品犯行，是公訴意旨認上訴人乙○○另構成
    運輸第三級毒品犯行，容有誤會，惟公訴意旨認上訴人此部
    分所涉之運輸第三級毒品罪嫌，與前述論罪之販賣第三級毒
    品罪間有高低度之吸收關係，為實質上一罪，爰不另為無罪
    之諭知，附此敘明。
四、原審適用毒品危害防制條例第4 條第3 項、第19條第1 項，
    刑法第11條、第28條、第47條第1 項、第38條第1 項第1 款
    規定，並審酌上訴人乙○○明知毒品戕害國人身心健康甚鉅
    ，仍貪圖厚利，與張瑞欽共同以前揭寄達裹包方式販入本件
    扣案之愷他命以轉售得利，且本件查獲之愷他命數量甚鉅，
    非屬毒品之零售小販，其行為已嚴重危害社會法益，惡性非
    低，其販入愷他命之模式，居於指揮、領導張瑞欽之地位，
    犯罪情節自應重於張瑞欽，又一再否認犯行，未具悛悔之意
    ，犯後態度不佳等一切情狀，爰量處有期徒刑8 年。扣案如
    附表一編號1 、附表二編號1 所示之物，經鑑定確含愷他命
    成分，前已敘明，而附表一編號1 、附表二編號1 之殘渣袋
    ，因均已難與愷他命析離，自應視為愷他命之一部分，均屬
    違禁物，應依刑法第38條第1 項第1 款之規定沒收之（最高
    法院96 年 度台上字第7690號判決意旨參照）。扣案如附表
    一編號2至4、7 、8 、附表二編號2 至6 所示之物，為上訴
    人乙○○販入愷他命所用之物，均應依毒品危害防制條例第
    19條第1 項之規定宣告沒收之。另扣案如附表一編號5 所示
    手機（含0000000000門號行動電話之SI M卡1 張）1 支，為
    證人即共同被告張瑞欽所有，且為張瑞欽與上訴人乙○○共
    同販賣毒品之聯絡工具，業經共同被告張瑞欽證述如前，顯
    見該手機係供張瑞欽為本件販賣毒品犯罪所用之物，上訴人
    乙○○依共犯責任分擔之原則，亦應依毒品危害防制條例第
    19 條 第1 項之規定宣告沒收之。至於扣案如附表一編號1
    、附表二編號1 所示之愷他命因鑑驗耗損部分，業經滅失，
    爰均不為沒收之諭知。又扣案如附表一編號6 所示之物，卷
    內查無具體事證足認與本件販賣愷他命毒品之犯行有關，爰
    不為沒收之諭知。另未扣案之0000000000、0000000000、00
    00000000及0000000000門號行動電話之申請人均非上訴人乙
    ○○，有上開門號行動電話之申請資料在卷可佐（見原審卷
    一第55、57、59、201 、202 頁），顯見該等門號之SIM 卡
    均非上訴人乙○○所有，自無庸諭知沒收，而該等門號之行
    動電話均未扣案，且無證據證明係上訴人乙○○所有，亦均
    不為沒收之諭知。經核原判決認事用法並無不合，量刑亦屬
    適當，上訴人乙○○上訴否認販賣愷他命毒品，為無理由，
    應予駁回。
據上論斷，應依刑事訴訟法第368條，判決如主文。
本案經檢察官許美女到庭執行職務。
中    華    民    國    98    年    4     月    13    日
              刑事第六庭    審判長法  官  王憲義
                                  法  官  邱永貴
                                  法  官  張盛喜
以上正本證明與原本無異。
如不服本判決應於收受本判決後10日內向本院提出上訴書狀，其
未敘述上訴理由者，並得於提起上訴後10日內向本院補提理由書
狀（均須按他造當事人之人數附繕本）「切勿逕送上級法院」。
中    華    民    國    98    年    4     月    13    日
                                  書記官  黃一秋
附錄本判決論罪科刑法條：
毒品危害防制條例第4條第3項
製造、運輸、販賣第三級毒品者，處5 年以上有期徒刑，得併科
新臺幣5 百萬元以下罰金。
附表一  高雄市新興區○○○路480號管理室前
┌──┬─────────┬───┬────────────┬──────┬─────┐
│編號│ 扣 案 物 名 稱   │ 數量 │     檢  驗  報  告     │  出 處     │沒收銷燬或│
│    │                  │      │                        │            │沒收依據  │
├──┼─────────┼───┼────────────┼──────┼─────┤
│ 1  │愷他命            │  2包 │內政部警政署刑事警察局鑑│警卷P18-19  │刑法第38條│
│    │                  │      │定書，鑑定結果：        │原審卷    │第1項第1款│
│    │                  │      │(1)與附表二編號1 之物合計│P41-42      │規定沒收  │
│    │                  │      │  送驗證物4 包，驗前總毛│            │          │
│    │                  │      │  重合計1032.73 公克（包│            │          │
│    │                  │      │  裝塑膠袋總重合計34.97 │            │          │
│    │                  │      │  公克）；隨機抽取編號A1│            │          │
│    │                  │      │  鑑定，A1淨重248.63公克│            │          │
│    │                  │      │  ，取0.14公克鑑定用罄，│            │          │
│    │                  │      │  餘248.49公克，檢出愷他│            │          │
│    │                  │      │  命成分，純度約98％。  │            │          │
│    │                  │      │(2)依抽測純度值，推估編號│            │          │
│    │                  │      │  A1至A4均含愷他命驗前總│            │          │
│    │                  │      │  純質淨重合計約977.80公│            │          │
│    │                  │      │  克【偵卷P78】       │            │          │
├──┼─────────┼───┼────────────┼──────┼─────┤
│ 2  │信封袋（米黃色）  │  2個 │                        │警卷P18-19  │毒品危害防│
│    │                  │      │                        │原審卷    │制條例第19│
│    │                  │      │                        │P43-47      │條第1 項規│
│    │                  │      │                        │            │定沒收    │
├──┼─────────┼───┼────────────┼──────┼─────┤
│ 3  │塑膠泡棉          │  2個 │                        │警卷P18-19  │   同上   │
│    │                  │      │                        │原審卷    │          │
│    │                  │      │                        │P43-47      │          │
├──┼─────────┼───┼────────────┼──────┼─────┤
│ 4  │複寫紙            │  2張 │                        │警卷P18-19  │   同上   │
│    │                  │      │                        │原審卷    │          │
│    │                  │      │                        │P43-47      │          │
├──┼─────────┼───┼────────────┼──────┼─────┤
│ 5  │PANASONIC 手機    │  1支 │                        │警卷P18-19  │   同上   │
│    │序號：000000000000│      │                        │原審卷    │          │
│    │      025         │      │                        │P43-47      │          │
│    │（含門號：00000000│      │                        │      、58  │          │
│    │42之SIM 卡1 張）  │      │                        │            │          │
├──┼─────────┼───┼────────────┼──────┼─────┤
│ 6  │dashion手機       │  1支 │                        │警卷P18-19  │與本件犯罪│
│    │門號：0000000000  │      │                        │原審卷    │無關      │
│    │序號：000000000000│      │                        │P43-47      │          │
│    │      499         │      │                        │            │          │
├──┼─────────┼───┼────────────┼──────┼─────┤
│ 7  │黑色塑膠袋        │  2只 │                        │警卷P18-19  │毒品危害防│
│    │                  │      │                        │原審卷    │制條例第19│
│    │                  │      │                        │P43-47      │條第1 項規│
│    │                  │      │                        │            │定沒收    │
├──┼─────────┼───┼────────────┼──────┼─────┤
│ 8  │筆記本封面        │  2本 │                        │警卷P18-19  │   同上   │
│    │                  │      │                        │原審卷    │          │
│    │                  │      │                        │P43-47      │          │
└──┴─────────┴───┴────────────┴──────┴─────┘
 附表二  高雄縣仁武鄉○○村○○街100 號亞洲度假村管理室
┌──┬────────┬───┬────────────┬──────┬─────┐
│編號│ 扣 案 物 名 稱 │ 數量 │     檢  驗  報  告     │  出 處     │沒收銷燬或│
│    │                │      │                        │            │沒收依據  │
├──┼────────┼───┼────────────┼──────┼─────┤
│ 1  │愷他命          │  2包 │內政部警政署刑事警察局鑑│警卷P30-31  │刑法第38條│
│    │                │      │定書，鑑定結果：        │原審卷    │第1項第1款│
│    │                │      │(1)與附表一編號1 之物合計│P41-42      │規定沒收  │
│    │                │      │  送驗證物4 包，驗前總毛│            │          │
│    │                │      │  重合計1032.73 公克（包│            │          │
│    │                │      │  裝塑膠袋總重合計34.97 │            │          │
│    │                │      │  公克）；隨機抽取編號A1│            │          │
│    │                │      │  鑑定，A1淨重248.63公克│            │          │
│    │                │      │  ，取0.14公克鑑定用罄，│            │          │
│    │                │      │  餘248.49公克，檢出愷他│            │          │
│    │                │      │  命成分，純度約98％。  │            │          │
│    │                │      │(2)依抽測純度值，推估編號│            │          │
│    │                │      │  A1至A4均含愷他命驗前總│            │          │
│    │                │      │  純質淨重約977.80公克  │            │          │
│    │                │      │ 【偵卷P78】          │            │          │
├──┼────────┼───┼────────────┼──────┼─────┤
│ 2  │信封袋          │  2個 │                        │警卷P30-31  │毒品危害防│
│    │                │      │                        │原審卷    │制條例第19│
│    │                │      │                        │P43-45      │條第1 項規│
│    │                │      │                        │            │定沒收    │
├──┼────────┼───┼────────────┼──────┼─────┤
│ 3  │塑膠泡棉        │  2個 │                        │警卷P30-31  │   同上   │
│    │                │      │                        │原審卷    │          │
│    │                │      │                        │P43-45      │          │
├──┼────────┼───┼────────────┼──────┼─────┤
│ 4  │複寫紙          │  2張 │                        │警卷P30-31  │   同上   │
│    │                │      │                        │院卷P43-45│          │
├──┼────────┼───┼────────────┼──────┼─────┤
│ 5  │黑色塑膠袋      │  2只 │                        │警卷P30-31  │   同上   │
│    │                │      │                        │原審卷    │          │
│    │                │      │                        │P43-45      │          │
├──┼────────┼───┼────────────┼──────┼─────┤
│ 6  │筆記本封面      │  2本 │                        │警卷P30-31  │   同上   │
│    │                │      │                        │原審卷    │          │
│    │                │      │                        │P43-45      │          │
└──┴────────┴───┴────────────┴──────┴─────┘


司法院資訊處製作；財團法人民間司法改革基金會備份。
